臺灣彰化地方法院刑事判決　　　　　　　　　　　　　九十四年度交簡上字第八號
　　上　訴　人　臺灣彰化地方法院檢察署檢察官
　　被　　　告　乙○○
右列上訴人因被告過失傷害案件，不服本院九十四年度彰交簡字第二五號中華民國九
十四年一月二十一日第一審判決（原檢察官聲請簡易判決處刑案號：九十三年度調偵
字第四八一號），本院管轄第二審合議庭判決如左︰
    主  文
上訴駁回。
乙○○緩刑貳年。
    事實及理由
一、本案經本院審理結果，認第一審判決認事用法及量刑均無不當，應予維持，並引
    用第一審判決書記載之事實、證據及理由（如附件）。
二、上訴人上訴意旨略以：被告乙○○迄今未賠償告訴人甲○○，原審僅判處被告拘
    役四十五日，顯然太輕等語。經查，被告乙○○於右揭時、地駕車因過失肇事致
    告訴人甲○○受傷等事實，業據被告坦承不諱，核與證人即告訴人甲○○證述情
    節相符，並有道路交通事故調查報告表（一）（二）、道路交通事故現場圖、告
    訴人受傷之診斷書、彰化縣警察局道路交通事故肇事人自首情形紀錄表各一份及
    照片八幀在卷可稽；又汽車行駛至無號誌之交岔路口，支線道應暫停讓幹道車先
    行，道路交通安全規則第一百零二條第一項第二款定有明文。本件被告係沿彰化
    縣鹿港鎮五段二巷東往西方向行駛，告訴人係沿東昇路由南往北方向行駛，雙方
    於行至無號誌交岔路口時，被告行駛支線道應暫停讓幹道車先行，其卻未注意暫
    停讓幹道車先行，以致與告訴人所騎乘之機車在交岔路口發生擦撞，告訴人因而
    受有右側股骨骨折、胸部挫傷併右側第四肋骨骨折、頭部外傷併頭皮撕裂傷約七
    公分之傷害，被告顯有過失，且被告之過失行為與告訴人受傷間，具有相當因果
    關係，是以本件被告過失傷害犯行事證明確，原審判決據以論罪科刑，判處拘役
    四十五日，並諭知易科罰金之折算標準，核無不當，上訴人指摘原判決量刑過輕
    ，而聲請撤銷原判決云云，為無理由，應駁回其上訴。又被告前未曾受有期徒刑
    以上刑之宣告，此有臺灣彰化地方法院檢察署刑案資料查註紀錄表在卷可稽，其
    於案發後業已與告訴人達成民事和解，此有和解筆錄一份在卷可，其經此教訓
    ，當知警惕，應無再犯之虞，本件所宣告之刑，本院認以暫不執行為適當，爰併
    為緩刑之宣告，以啟自新。
據上論斷，應依刑事訴訟法第四百五十五條之一第一項、第三項、第三百七十三條、
第三百六十八條，刑法第七十四條第一款，判決如主文。
本案經檢察官賴志盛到庭執行職務。
中      華      民      國    九十四    年      四      月    二十七    日
                                臺灣彰化地方法院交通法庭
                                    審判長法官  石  馨  文
                                    法      官  王  義  閔
                                    法      官  郭  麗  萍
右正本證明與原本無異。
本件不得上訴。
                                    法院書記官  梁  高  賓
中      華      民      國    九十四    年      四      月    二十九    日
